【裁判字號】    94,訴,1085
【裁判日期】    950320
【裁判案由】    違反槍砲彈藥刀械管制條例
【裁判全文】
臺灣屏東地方法院刑事判決              94年度訴字第1085號
公  訴  人  臺灣屏東地方法院檢察署檢察官
被      告  甲○○
選任辯護人  曾慶雲律師
上列被告因違反槍砲彈藥刀械管制條例案件，經檢察官提起公訴
（94年度偵字第4632號），本院判決如下：
    主  文
甲○○未經許可，寄藏可發射金屬，具有殺傷力之玩具空氣長槍
，累犯，處有期徒刑肆年貳月，併科罰金新臺幣拾伍萬元，罰金
部分如易服勞役，以新臺幣玖佰元即銀元佰元折算壹日。扣案
玩具空氣長槍壹支（槍枝管制編號：高鑑0000000000號）沒收。
    事  實
一、甲○○前因犯竊盜罪，經本院以93年度易字第420 號判處有
    期徒刑6 月，並諭知易科罰金之折算標準，經上訴後，因臺
    灣高等法院高雄分院於民國94年4 月7 日駁回上訴確定，94
    年5 月30日易科罰金執行完畢，竟不知悔改，於94年9 月間
    某日，在屏東縣林邊鄉○○村○○路192 之1 號住處，自名
    為「吳銘揚」之人（另案檢察官分案偵查中）受寄（起訴書
    原記載為「收受持有」，已經公訴檢察官於本院審理時當庭
    更正）以小型鋼瓶裝二氧化碳氣體為動力，可發射直徑約6m
    m 鋼珠而具有殺傷力之玩具空氣長槍1 支（槍枝管制編號：
    高鑑0000000000號），及鋼珠若干顆、瓦斯鋼瓶6 只，旋藏
    放在其上開住處附近之屏東縣林邊鄉○○村○○路192 之7
    號建物外牆牆緣空地上，並以膠筏斜靠牆垣遮掩之，嗣於94
    年9 月17日凌晨1 時50分許為警據報前往查獲，起出已裝填
    鋼珠11顆之上開玩具空氣長槍1 支、已用罄之空瓦斯鋼瓶4
    只，復在其所使用之車號NU-8557 號自用小客車儀錶板處扣
    得尚未使用之瓦斯鋼瓶2 只。
二、案經屏東縣警察局東港分局報告臺灣屏東地方法院檢察署檢
    察官偵查起訴。
    理  由
一、按被告以外之人（含證人、鑑定人、告訴人、被害人、共同
    被告等）於審判外之陳述雖不符刑事訴訟法第159 條之1 至
    第159 條之4 等4 條文規定，而經當事人於審判程序同意作
    為證據，法院審酌該言詞陳述或書面陳述作成時之情況，認
    為適當者，亦得為證據，刑事訴訟法第159 條之5 第1 項定
    有明文。其立法意旨在於傳聞證據未經當事人之反對詰問予
    以核實，原則上應予排除，惟若當事人已放棄反對詰問權，
    於審判程序中表明同意該等傳聞證據可作為證據，則基於尊
    重當事人對傳聞證據之處分權，及證據資料愈豐富，愈有助
    於真實發見之理念，並充實、強化言詞辯論之內容及功能，
    使訴訟程序得以順暢進行，亦例外賦予其傳聞證據有證據能
    力。本件證人即前揭時地被告甲○○經查獲時亦在場之人吳
    清泉於警詢中之陳述，業經被告甲○○於本院審判程序中，
    明示同意作為證據，並捨棄詰問權，本院審酌上開筆錄作成
    係出於證人之自由意思，亦無不當取證之情形，認為以之作
    為本案之證據為適當，應認有證據能力。
二、訊據被告甲○○於本院審理時，對其前揭犯罪事實均自白不
    諱，並有證人吳清泉於警詢中之陳述附卷可參，復有玩具空
    氣長槍1 支、鋼珠、瓦斯鋼瓶6 只在卷，經送高雄縣政府警
    察局鑑定結果，認該長槍為玩具空氣長槍（槍枝管制編號：
    高鑑0000000000），以小型二氧化碳鋼瓶內氣體為發射動力
    ，可發射直徑約6mm 、重約0.88公克之鋼珠，經試射3 顆，
    其單位面積動能依序為每平方公分58.57 焦耳、57.37 焦耳
    及56.77 焦耳，遠逾足以穿入豬隻皮肉，即每平方公分24焦
    耳，及穿入人體皮肉層，即每平方公分20焦耳之標準，有該
    局94年9 月30日高縣警鑑字第0940087729號槍彈鑑定書附卷
    可稽，對人體顯具有殺傷力，是被告甲○○之自白堪認與事
    實相符，應可採信。茲以具殺傷力之玩具空氣長槍因威力強
    大，對人身安全有高度之危險，對社會治安之影響重大，為
    槍砲彈藥刀械管制條例明文列管之物，未經主管機關許可，
    不得持有，多年來已經政府大力宣導、查緝，顯為依卷附年
    籍等個人資料為63年10月15日出生，時年30歲、受有國中畢
    業教育程度，並已參與社會共同生活多年之被告甲○○所知
    悉。又依卷附滿佈穿透彈孔，並據被告甲○○於檢察官詢問
    時，自承為其持上開玩具空氣長槍試射造成之商家鐵製招牌
    照片，及被告甲○○受寄該槍枝後，不僅未如一般受他人寄
    託之物，多妥為收存在家中或其他自己實力可以隨時支配之
    空間內以就近管理，猶藏放在住處附近空地，並以斜倚牆垣
    之膠筏遮掩以防避查緝等情，均足認其對扣案槍枝係槍砲彈
    藥刀械管制條例所列之管制物品顯有認識。是本件被告甲○
    ○之犯罪事證已臻明確，應依法論科。
三、核被告甲○○前開受寄槍枝之行為，係犯槍砲彈藥刀械管制
    條例第8 條第4 項之未經許可，寄藏可發射金屬，具有殺傷
    力之玩具空氣長槍罪。被告甲○○前因犯竊盜罪，經本院以
    93年度易字第420 號判處有期徒刑6 月，並諭知易科罰金之
    折算標準，經上訴後，因臺灣高等法院高雄分院於94年4 月
    7 日駁回上訴確定，於94年5 月30日易科罰金執行完畢，有
    臺灣高等法院被告前案紀錄表及臺灣屏東地方法院檢察署刑
    案資料查註紀錄表各1 份在卷可按，其經有期徒刑執行完畢
    後，5 年內再犯有期徒刑以上之本罪，為累犯，應加重其刑
    。爰審酌被告之年齡、品行、智識程度、犯罪手段、情狀、
    對於法益所生損害之程度等節；被告甲○○為63年10月15日
    出生、受有國中畢業教育程度、現無職業之人，有年籍等資
    料在卷可參，為前揭犯罪行為時年30歲，前有多次犯罪經法
    院判刑確定，及因施用毒品經依法院裁定送觀察、勒戒而執
    行完畢之紀錄。就徒刑部分，除前開構成累犯要件者，不再
    重複評價外，其前因犯傷害罪，經本院以87年度易字第1979
    號判處有期徒刑4 月，並諭知易科罰金之折算標準確定，於
    89年1 月5 日易科罰金執行完畢；旋因犯竊盜罪，依序經本
    院以89年度易字第1374號、臺灣高等法院高雄分院90年度上
    易字第37號判處有期徒刑10月確定，於90年5 月30日入監執
    行，91年3 月26日縮刑期滿出監執行完畢，有臺灣高等法院
    被告前案紀錄表及臺灣屏東地方法院檢察署刑案資料查註紀
    錄表各1 份在卷可按，及至前述構成累犯前案於94年5 月30
    日執行完畢未幾，即再犯本件犯行，素行不良，顯係法治觀
    念薄弱之人，亟待矯治，並考量其犯罪寄藏槍枝之種類、時
    間長短、期間並持以在公眾通行之道路上試射，造成路旁店
    家鐵製招牌滿佈彈孔，對於社會治安造成危害之程度，及其
    犯罪後於偵審中尚知坦認犯行，態度尚可等一切情狀，量處
    如主文所示之刑，並諭知罰金易服勞役之折算標準，以資儆
    懲。
四、扣案具有傷殺力之玩具空氣長槍1 支，係法律規定非經許可
    不得持有之違禁物，不問是否被告所有，應依刑法第38條第
    1 項第1 款規定沒收之。又扣案瓦斯鋼瓶6 只、鋼珠11顆，
    既非被告甲○○所有，亦非屬內政部86年11月24日台內警
    字第8670683 號公告之槍砲彈藥主要組成零件或其他依法不
    得持有之違禁物，爰不予宣告沒收，附此敘明。
據上論斷，依刑事訴訟法第299 條第1 項前段，槍砲彈藥刀械管
制條例第8 條第4 項、第1 項，刑法第11條前段、第47條、第38
條第1 項第1 款、第42條第3 項，罰金罰鍰提高標準條例第2條
、現行法規所定貨幣單位折算新臺幣條例第2 條，判決如主文。
本案經檢察官鍾仁松到庭執行職務
中    華    民    國    95    年    3     月    20    日
                  刑事第二庭  審判長法  官  羅森德
                                    法  官  陳海寧
                                    法  官  陳松檀
以上正本證明與原本無異。
如不服本判決應於收受本判決送達後十日內向本院提出上訴書狀
，其未敘述上訴理由者，並得於提起上訴後十日內向本院補提理
由書狀（均須按他造當事人之人數附繕本）「切勿逕送上級法院
」
中    華    民    國    95    年    3     月    20    日
                                    書記官  魏慧夷
附錄本判決論罪科刑法條全文
槍砲彈藥刀械管制條例第8條
未經許可，製造、販賣或運輸鋼筆槍、瓦斯槍、麻醉槍、獵槍、
空氣槍或第4 條第1 項第1 款所定其他可發射金屬或子彈具有殺
傷力之各式槍砲者，處無期徒刑或5 年以上有期徒刑，併科新臺
幣1 千萬元以下罰金。
未經許可，轉讓、出租或出借前項所列槍枝者，處5 年以上有期
徒刑，併科新臺幣1 千萬元以下罰金。
意圖供自己或他人犯罪之用，而犯前二項之罪者，處無期徒刑或
7年以上有期徒刑，併科新臺幣 1 千萬元以下罰金。
未經許可，持有、寄藏或意圖販賣而陳列第 1 項所列槍枝者，處
3年以上10年以下有期徒刑，併科新臺幣700 萬元以下罰金。
第 1 項至第 3 項之未遂犯罰之。


司法院資訊處製作；財團法人民間司法改革基金會備份。
